【裁判字號】    97,抗,365
【裁判日期】    970930
【裁判案由】    確定執行費用額
【裁判全文】
臺灣高等法院臺中分院民事裁定  97年度抗字第365號
抗告人  黃金鎮
        黃金陸
相對人  甲○○
抗告人因與甲○○間確定執行費用額事件，對於中華民國97年6
月3日臺灣彰化地方法院97年度執聲字第13號所為裁定提起抗告
，本院裁定如下：
    主  文
抗告駁回。
抗告程序費用由抗告人負擔。
    理  由
一、本件抗告意旨略以：
    抗告人從去年接到彰化法院賢執癸96年度執字第15444號之
    通知，知悉地方法院將於民國（下同）96年7月12日到現場
    履勘之日起，直到現在都盡力配合，而且搬離原本居住的房
    子，也積極的在建造目前的新居。地方法院也定96年9月13
    日要拆除抗告人的住所，在當時抗告人因新建房子尚未完工
    ，而當場取得相對人順延半年的承諾，這期間抗告人的新房
    子也因種種原因倉促完工，97年3月7日相對人見到抗告人已
    經搬離原址，又因雙方皆無擇一吉日動工，而口頭同意緩拆
    之議，而並非抗告人推諉，且抗告人也於3月17日開始陸續
    人工拆除屋頂部分，直到4月10日僱用重機械拆除並清理完
    畢，有該僱用重機械的收據及相片附卷可查。彰化法院於4
    月22日帶人員是拆除相對人的房子，請地政人員亦是鑑界相
    對人的權利範圍，所謂使用者付費，原法院通知抗告人負擔
    新台幣（下同）43,276元，抗告人不服求原裁定廢棄、程序
    費用及抗告費用均由相對人負擔。
二、原裁定意旨略以：
    聲請人與相對人間拆屋還地強制執行事件，經本院96年度執
    字第15444號執行完畢，依強制執行法第29條第1項之規定，
    債權人因強制執行而支出之費用，得求償於債務人者，得準
    用民事訴訟法第91條第1項規定，向執行法院聲請確定其數
    額，原法院認，經查卷審查後，債權人支出之執行費用，除
    其狀載測量費用（4150元）逾4,000元部分，無釋明費用額
    之證書，不能認為因本件強制執行而支出之費用，應於剃除
    外，相對人應賠償聲請人之執行費用額為43,276元。
三、經查本件強制執行程序，經相對人聲請後，執行法院於96年
    7月12日至現場履勘，嗣定期96年9月13日執行拆除，可知在
    相對人聲請強制執行前，抗告人確未自行拆除，是以相對人
    確有聲請本件強制執行之必要，其因而支出之聲請執行費用
    15,276元，自應由抗告人支出。
四、次查執行法院於96年8月17日通知將於96年9月13日至現場執
    行拆除地上物，將土地交還相對人時，於通知內已一併通知
    相對人僱用工人及準備必要之工具，故96年9月13日執行法
    院至現場後，依執行筆錄所載，雖因抗告人請求延緩執行，
    相對人同意延至97年3月7日前由抗告人自行拆除，以致96年
    9月13日當日並未執行拆除，然相對人為準備96年9月13日之
    拆除工作，僱用工人而支出之拆除車工8,000元，仍係因本
    件強制執行事件而支出，理應由債務人負擔。
五、末查嗣因抗告人於97年3月7日前並未自行拆除，故相對人於
    97年3月12日聲請執行法院定期執行，並於97年3月21日具狀
    向執行法院陳報抗告人尚未自行拆除，執行法院方於97年3
    月18日通知兩造，將於97年4月22日至現場執行拆除地上物
    ，將土地交還相對人，並通知相對人僱用工人及準備必要之
    工具等情，均經本院查閱執行卷明確無訛，而經本院訊問抗
    告人亦陳明在執行法院97年4月22日前往執行前，並無通知
    執行法院渠已自行拆除系爭建物等語，是以執行法院仍如期
    前往現場執行，故相對人為97年4月22日法院之執行拆除，
    而於97年4月14日向地政事務所繳納97年4月22日之複丈費4,
    000元，及97年4月22日支出之拆除工資16,000元，仍係因本
    件強制執行事件而支出，理應由債務人負擔。抗告人雖謂97
    年4月22日相對人係拆除自己之建物云云，並未能舉證以實
    其說，不足採信。
六、綜上，原法院准許相對人關於執行費用額43,276元之請求，
    並無不當，應認本件抗告為無理由，而予駁回。
七、依強制執行法第30條之1、民事訴訟法第495條之1第1項、第
    449條第1項、第95條、第78條、第85條第1項前段，裁定如
    主文。
中    華    民    國    97    年    9     月    30    日
                  民事第二庭    審判長法  官  邱森樟
                                      法  官  謝說容
                                      法  官  蔡秉宸
以上正本係照原本作成。
不得再抗告。
                                      書記官  洪麗華
中    華    民    國    97    年    10    月    1     日
                                                      Ａ


司法院資訊處製作；財團法人民間司法改革基金會備份。
